---
title: Vad krävs för att kunna ta naturvetenskaplig kanidatexamen i kemi?
author: ''
date: '2021-07-07'
slug: examen
categories: []
tags: []
subtitle: ''
summary: ''
authors: []
lastmod: '2021-07-07T11:11:52+02:00'
featured: no
image:
  caption: ''
  focal_point: ''
  preview_only: no
projects: []
---


För varje program inom Örebro universitet så finns det en utbildningsplan som informerar om vad som krävs för att ta examen inom ämnet. Utbildningsplan för Analysvetenskaplig program i kemi med inriktning mot forensik hittar du [här](https://api.oru.se/oruapi/v1/utbildningsinformation/utbildning/NAK1K?typ=program&accept=html&revision=2.000&termin=20212&sprak=sv).  
  
Allmän information om vad som krävs för examen hittar du [här](https://www.oru.se/utbildning/jag-ar-student/mina-studier/examen/examenstyper-och-huvudomraden/)
  
Om den rekommenderade utbildningsplanen följs så kommer studenten att läsa 112,5 hp kurser inom kemi, 30 hp biologi, 15 hp rättsvetenskap, 7,5 hp matematik och avsluta med ett 15 hp examensarbete inom ämnet.  
För att kunna ta ett naturvetenskaplig kandidatexamen i kemi (180 hp) så krävs det 90 hp kemi varav minst 15 hp är ett självständigt arbete (examensarbete).
Behörighet för självständigt arbete inom kandidatprogrammet är 75 hp i kemi där 15 hp på G2F-nivå i tillämpliga delar av kemiämnet ingår.
Nedan kan du se olika fördelningar av högskolepoäng mellan de olika kursområden för naturvetenskaplig kandidatexamen i kemi. 
  
  
<!-- Divide into columns using Bootstrap from: https://holtzy.github.io/Pimp-my-rmd/ -->
<div class = "row">
  
<div class = "col-md-6">

```{r echo=FALSE, message=FALSE, warning=FALSE}

kurser <- data.frame(subject = c("Kemi: 112,5 hp", "Biologi: 30 hp", "Rättsvetenskap: 15 hp", "Statistik: 7,5 hp", "Examensarbete kemi: 15 hp"),
                 HP = c(112.5, 30, 15, 7.5, 15))

pie(kurser$HP, kurser$subject, col = c("green", "blue", "gray", "cyan", "yellow"),
    main = "NV kandidatexamen i kemi enligt rekommenderad utbildningsplan")

```

</div>

<div class = "col-md-6">


```{r echo=FALSE, message=FALSE, warning=FALSE}

kurser <- data.frame(subject = c("Kemi: 75 hp", "Andra NV kurser: 30 hp", "Övriga: 60 hp", "Examensarbete kemi: 15 hp"),
                 HP = c(75, 30, 60, 15))

pie(kurser$HP, kurser$subject, col = c("green", "blue", "orange", "yellow"),
    main = "Minsta krav för NV kandidatexamen i kemi")

```

</div>
</div>
  
  
__Behörighetskrav:__
  
Grundnivå
_G1N_ – kurs med endast gymnasiala förkunskapskrav. Motsvarar ungefär A-nivå i ett äldre system.  
_G1F_ – kurs med mindre än 60 hp kurs/kurser på grundnivå som förkunskapskrav. (Motsvarar ungefär A-nivå och B-nivå i ett äldre system.)  
_G1E_ – kurs som innehåller särskilt utformat examensarbete för högskoleexamen. (Jämförbart med B-uppsats.)  
_G2F_ – kurs med minst 60 hp kurs/kurser på grundnivå som förkunskapskrav. (Motsvarar ungefär C-nivå i ett äldre system.)  
_G2E_ – kurs med minst 60 hp kurs/kurser på grundnivå som förkunskapskrav och som innehåller examensarbete för kandidatexamen. (Betecknas C-uppsats eller C-examensarbete i äldre system.)  
_GXX_ – kurs som ej kan klassificeras enligt ovanstående modell. (Motsvarar X-nivå i ett äldre system.)  
  
Avancerad nivå  
_A1N_ – kurs med endast kurs/kurser på grundnivå som förkunskapskrav. (Ungefär D-nivå i ett äldre system.)  
_A1F_ – kurs med kurs/kurser på avancerad nivå som förkunskapskrav. (Ungefär D-nivå i ett äldre system.)  
_A1E_ – kurs som innehåller examensarbete för magisterexamen. (Tidigare betecknad D-uppsats eller D-examensarbete.)  
_A2E_ – kurs som innehåller examensarbete för masterexamen. (Tidigare betecknad D-uppsats eller D-examensarbete.)  
_AXX_ – kurs som ej kan klassificeras enligt ovanstående modell.  



