---
title: plotly
author: ''
date: '2020-12-01'
slug:
categories: []
tags:
  - Laboration
  - Kemi
  - FTIR
  - Forensik
  - Rapport
  - Biologi
  - Analytisk kemi
  - Analysvetenskap
  - Masspektrometri
  - Kromatografi
subtitle: ''
summary: ''
authors: []
lastmod: '2020-12-01T13:35:28+01:00'
featured: no
image:
  caption: ''
  focal_point: ''
  preview_only: no
projects: []
---

- Varje student måste läsa in sig i laborationshandledningen innan det praktiska arbetet börjar. Ni måste själva skriva ut laborationshandledningen. 
- Laborationsrapporter ska skickas in till labbhandledare inom 5 arbetsdagar efter avslutad labbmoment.
- Senast 15 arbetsdagar efter kursen är slut så bör alla labbrapporter vara godkända. __Sen inlämning__ kan medföra att labbhandledare inte rättar och godkänner labbrapporten förrän vid nästa kurstillfälle.

```{r}

library(leaflet)
library(leaflet.extras)

m <- leaflet() %>%
  addTiles() %>%  # Add default OpenStreetMap map tiles
  addMarkers(lng=174.768, lat=-36.852, popup="The birthplace of R")
m  # Print the map

```


plotly
```{r plotly, echo=FALSE, warning=FALSE}

library(plotly)
plot_ly(data = iris, x = ~Sepal.Length, y = ~Petal.Length)

```

